---
title: "Modeller"
author: "Sindre M. Espedal & Ole Alexander Bakkevik"
subtitle: MSB 105 - Assignment 4
output:
  pdf_document: default
  html_notebook: default
---

```{r}
suppressPackageStartupMessages({
library(tidyverse)
library(lubridate)
library(modelr)
library(broom)
library(lmtest)
library(sandwich)
library(viridis)
})
```

Henter csv. filen:

```{r}
pm2 <- read_csv("data/pm2.csv", show_col_types = FALSE)
```


Muterer:
```{r}
pm2 <- pm2 %>% 
  mutate(
    fnr = str_sub(knr, 1,2),
    aar_f = str_sub(aar)
  )
```


```{r}
head(pm2)
```

parse_factor funksjonen:
```{r}
pm2 %>% 
  mutate(
    fnr = parse_factor(fnr, levels = fnr),
    aar_f = parse_factor(aar_f, levels = aar_f)
  )
```


muterer:
```{r}
pm2 <- pm2 %>% 
  mutate(
    Trade_pc_100K = Trade_p/100000
  ) 
```

```{r head}
head(pm2, n = 4)
```


# Modell

```{r}
mod1 <- 'pm2 ~ aar_f + Total_ya_p + inc_k1 + inc_k5 + uni_k_mf + uni_l_mf + Trade_pc_100K'
```

i. 

```{r}
lm1 <- lm(mod1, data = pm2, subset = complete.cases(pm2))
```

```{r}
summary(lm1)
```


ii. Legger til residualer:

```{r}
pm2 %>% 
  add_residuals(lm1)
head(pm2, n = 4)
```

i.

Man leser ut gjennomsnittlig kvadratmeterpris for en enebolig ($pm2$) for de forskjellige årene. Vi ser at $pm2$ stiger jevnt og trutt.

ii.

Vi vil si at fortegnene er som forventet. Dersom vi har tolket modellen riktig, så vil $pm2$ være mindre for dem nederste kvintilen (*inc_k1*) enn for den øverste (*inc_k5*). Det samme gjelder for de med kort og lang utdanning.

Dette er nok fordi den rikere delen av befolkninge, og de med høyere utdanning, sannsynligvis har mer attraktive eneboliger som gjør at $pm2$ er høyere.



## Heteroskedastisitet

### i.
```{r}
bptest(lm1)
```

### ii.

Veldig høy p-verdi. Da kan $H_0$ forkastes og vi kan med sterke bevis si at det foreligger Heteroskedastisitet.

### iii.

```{r}
coeftest(lm1)
```

```{r}
vcovHC(lm1)
```

### iv.

```{r}
pm2 <- pm2 %>% 
  add_residuals(lm1)
```

### v.

```{r}
pm2 <- pm2 %>%
  mutate(aar_d = make_date(aar))
```

### vi.

```{r}
pm2 <- pm2 %>%
  mutate(fylke = substr(knr, start = 1, stop = 2)) 
```

## vii -x.

```{r}
pm2 %>%
  filter(fylke %in% c("01", "02", "03", "11", "12")) %>% 
  unnest(c(fylke)) %>%
  group_by(fylke, aar_d) %>%
  summarize(mean_fylke = mean(resid)
            ) %>% 
  ggplot(aes(x = aar_d, y = mean_fylke, colour = fylke)) +
  geom_line(lwd=1) +
  theme(legend.position = "bottom")+
  geom_hline(yintercept = 0, colour = "black")

```

# Dummy fylke og år

## i & ii.

```{r}
mod2 <- 'pm2 ~ aar_f*fnr + Total_ya_p + inc_k1 + inc_k5 + uni_k_mf + uni_l_mf + Trade_pc_100K'

lm2 <- lm(mod2, data = pm2)

summary(lm2)
```

## iii.

```{r}
pm2 <- pm2 %>%
  mutate(res_m2 = resid(lm2))
```


## iv.

Delplott:

```{r}
pm2 %>% filter(fnr %in% c("01", "02", "04", "11", "12")) %>%
ggplot(mapping = aes(x = aar_d, y = res_m2)) +
geom_line(aes(group = knavn)) +
scale_size_manual(values = c(seq(2.0, 0.5, by = -0.1))) +
geom_hline(yintercept = 0) +
theme(legend.position = 'bottom') +
  facet_wrap(~fylke)
```

## i & ii.

Kvaliteten på modellen er ikke helt optimal da den mangler noen variabler.
Dette kan ha noe med heteroskedatisitet i modell at det er stor variasjon.
Det er store residualer, spesielt i Rogaland.

Ut i fra grafene så ser man at variasjonen er stor. Dette indikerer et heteroskedastisitetsproblem, og dermed er det grunn til at det er utelatte viktige variabler (brudd på TS.3/TS'.3)

## iii.

```{r}
pm2 %>% filter(fnr %in% c("11")) %>%
ggplot(mapping = aes(x = aar_d, y = res_m2)) +
scale_color_viridis(discrete = TRUE, option = "D") +
geom_line(aes(group = knavn, colour = knavn, size =knavn)) +
scale_size_manual(values = c(seq(2.0, 0.5, by = -0.1))) +
geom_hline(yintercept = 0) +
theme(legend.position = 'bottom')
```

## i.

```{r}
pm2 %>% filter(knr %in% c("1119", "1120", "1127", "1121", "1130", "1135", "1106", "1149")) %>%
ggplot(mapping = aes(x = aar_d, y = res_m2)) +
scale_color_viridis(discrete = TRUE, option = "H") +
geom_line(aes(group = knavn, colour = knavn, size =knavn)) +
scale_size_manual(values = c(seq(2.0, 0.5, by = -0.1))) +
geom_hline(yintercept = 0) +
theme(legend.position = 'bottom')
```

## ii.

Stavanger-kommunene overvurderes (Hå, Klepp og Randaberg).


# Modell for hvert år

## i.

```{r}
pm2_n <- pm2 %>% 
  select(pm2, fnr, knr, aar, aar_f, aar_d, Menn_ya_p, Kvinner_ya_p, Total_ya_p, inc_k1, inc_k5, uni_k_mf, uni_l_mf, Trade_pc_100K) %>%
  group_by(aar_d) %>% 
  nest()
```

```{r}
pm2_n
```

```{r}
pm2_n$data[[1]] %>%
head(n = 5)
```

```{r}
dim(pm2_n)
```


## i.

```{r}
kom_model <- function(a_df) {
  lm(pm2 ~ fnr + Total_ya_p + inc_k1 + inc_k5 + uni_k_mf + uni_l_mf + Trade_pc_100K, data = a_df)
}
```



```{r}
pm2_n <- pm2_n %>% 
  mutate(
    model = map(data, .f = kom_model)
    ) 
```



## i.

```{r}
pm2_n %>% 
  filter(aar_d == "2008-01-01") %>% 
  .$model %>% 
  .[[1]] %>% 
  summary()
```


## i.
```{r}
mod_sum <- pm2_n %>% 
  mutate(
    mod_summary = map(.x = model, .f = glance)
    ) %>% 
  unnest(mod_summary) %>% 
  print()
```

```{r}
coef_df <- mod_sum$model %>% 
  map_df(1) %>% 
  tibble()
```




