---
title: "hent-ssb-data"
subtitle: "MSB 105 - Data Science"
author: "Sindre M. Espedal og Ole Alexander Bakkevik"
output:
  html_document:
    df_print: paged
  pdf_document: default
---

```{r setup}
suppressPackageStartupMessages({
library(tidyverse)
library(lubridate)
library(PxWebApiData)
})
#knitr::opts_chunk$set(eval=FALSE)
```

Laster inn dataene:

```{r}
load("knr.Rdata")
```

Henter inn gjennomsnittlig kvadratmeterpris for eneboliger fra 2002 til
2007.

```{r}
pm2_raw <- ApiData(
urlToData = "06035",
Region = knr,
ContentsCode = "KvPris",
Boligtype = "01",
Tid = c(as.character(2002:2017))
)
```

```{r}
pm2 <- pm2_raw$dataset %>% 
  tibble() %>% 
  select(-Boligtype, -ContentsCode) %>% 
  rename(
    knr = Region,
    aar = Tid,
    pm2 = value
  )
head(pm2, n =5)
```

lager navn:

```{r}
names(pm2_raw)[[1]] <- "desc"
```

muterer:

```{r}
pm2 <- pm2 %>%
mutate(
  knavn = pm2_raw$desc$region) %>% 
  group_by(knr) %>% 
  select(knr, aar, pm2, knavn)
```

laster inn test string:

```{r}
load("test_string_tib.Rdata")
# Legg inn regex mønster
moenster <- '\\s*\\([\\d\\s-]*\\d*\\)\\s*$'
```

Replacer:

```{r}
pm2 <- pm2 %>% 
  mutate(
    knavn = str_replace(knavn, moenster, "")
  )
```

i.  Finner antall NA-verdier:

```{r}
pm2 %>% 
  map_df(is.na) %>% 
  map_df(sum) %>% 
  as.tibble()
```

2903 NA-verdier i datasettet.

For å finne hvor mange complete.cases der er fra 2006 til 2017 og fra
2008 til 2017 må vi først bruke filterfunksjonen til å kun inkludere
datene fra og med 2006 og 2008.

```{r}
pm2_2006 <- pm2 %>% 
  filter(aar >= 2006) %>% 
  pivot_wider(names_from = aar,
              values_from = pm2)
```

```{r}
pm2_2008 <- pm2 %>% 
  filter(aar >= 2008) %>% 
  pivot_wider(names_from = aar,
              values_from = pm2)
```

ii. Complete.cases 2006:

```{r}
pm2_2006 %>%
  complete.cases() %>% 
  sum()
```

iii. complete.cases 2008:

```{r}
pm2_2008 %>%
  complete.cases() %>% 
  sum()
```

legger inn pm2_2008 inn i pm2:

```{r}
pm2 <- pm2 %>%
  left_join(pm2_2008) %>% 
  na.omit()
```

Da har vi datasettet **pm2** klart til å bli analysert. Rydder så opp:

```{r}
rm(pm2_raw)
```

# Befolkning

## "Yrkesaktiv alder"

Henter inn data fra tabell 07459:

```{r}
pop_08_17_ya_raw <- ApiData(
urlToData = "07459",
Region = knr,
Kjonn = c(1,2),
Alder = list("agg:TredeltGrupperingB2", 
             c("F20-64")),
Tid = c(as.character(2008:2017))
)$dataset %>% 
  select(-ContentsCode, -Alder)
```

```{r}
pop_08_17_ya <- pop_08_17_ya_raw %>% 
  pivot_wider(
    id_cols = c(Region, Tid),
    names_prefix = "sex",
    names_from = Kjonn,
    values_from = value)
```

Lager navn:

```{r names}
names(pop_08_17_ya)[[1]] <- "knr"
names(pop_08_17_ya)[[2]] <- "aar"
names(pop_08_17_ya)[[3]] <- "ya_Menn"
names(pop_08_17_ya)[[4]] <- "ya_Kvinner"
```

Legger til variabel som er total av menn og kvinner (ya_Total):

```{r}
pop_08_17_ya <- pop_08_17_ya %>% 
  mutate(ya_Total = ya_Menn + ya_Kvinner)
```

Kommer dermed frem til:

```{r dim}
dim(pop_08_17_ya)
```

```{r}
names(pop_08_17_ya)
```

Henter så inn data fra hele populasjonen:

```{r}
pop_08_17_raw <- ApiData(
  urlToData = "07459",
  Region = knr,
  Kjonn = c(1, 2),
  Alder = list("agg:TodeltGrupperingB",
               c("H17", "H18")),
  Tid = c(as.character(2008:2017))
)$dataset %>% 
  select(-ContentsCode)
```

ii. fikser veriabler:

```{r}
pop_08_17 <- pop_08_17_raw %>% 
  pivot_wider(
    names_from = Kjonn,
    values_from = value
  )
```

Lager navn:

```{r names1}
names(pop_08_17)[[1]] <- "knr"
names(pop_08_17)[[2]] <- "alder"
names(pop_08_17)[[3]] <- "aar"
names(pop_08_17)[[4]] <- "Menn"
names(pop_08_17)[[5]] <- "Kvinner"
```

Lager variabler for menn og kvinner med hensyn på H17 og H18:

```{r}
pop_08_17 <- pop_08_17 %>% 
  pivot_wider(names_from = alder,
              values_from = c(Menn, Kvinner))
```

Lager nye variabler for kvinner og menn sammenlagt (Total_t) v.h.a
mutate funksjonen:

```{r}
pop_08_17 <- pop_08_17 %>% 
  mutate(Menn_t = Menn_H17 + Menn_H18) %>% 
  mutate(Kvinner_t = Kvinner_H17 + Kvinner_H18) %>% 
  mutate(Total_t = Menn_t + Kvinner_t)
```

Velger de variablene som skal brukes v.h.a select funksjonen:

```{r}
pop_08_17 <- pop_08_17 %>% 
  select(knr, aar, Menn_t, Kvinner_t, Total_t)
```

Får da: (oppsummerer med *pop_08_17_ya* i tillegg)

```{r}
dim(pop_08_17_ya)
```

```{r}
names(pop_08_17_ya)
```

```{r}
dim(pop_08_17)
```

```{r}
names(pop_08_17)
```

Dim er ikke slik du har vist at den skal være.

i.  Slår sammen *pop_08_17_ya* og *pop_08_17_ya* og legger det inn i
    *pop_08_17_ya_p*:

```{r}
pop_08_17_ya_p <- merge(pop_08_17, pop_08_17_ya)
```

ii. Beregner prosentandel av yrkesaktiv alder for kvinner
    (Kvinner_ya_p), menn (Menn_ya_p) og totalt (Total_ya_p).

lager nye variabler v.h.a mutate:

```{r}
pop_08_17_ya_p <- pop_08_17_ya_p %>% 
  mutate(Menn_ya_p = ya_Menn/Menn_t*100) %>% 
  mutate(Kvinner_ya_p = ya_Kvinner/Kvinner_t*100) %>% 
  mutate(Total_ya_p = ya_Total/Total_t*100)
```

iii. Velger variablene ved hjelp av select:

```{r}
pop_08_17_ya_p <- pop_08_17_ya_p %>% 
  select(knr, aar, Menn_ya_p, Kvinner_ya_p, Total_ya_p)
```

Variablene i datasettet *pop_08_17_ya_p*:

```{r}
names(pop_08_17_ya_p)
```

```{r}
head(pop_08_17_ya_p, n = 5)
```

Legger ya variablene til pm2 tibble-en:

```{r}
pm2 <- merge(pm2, pop_08_17_ya_p)
```

```{r}
pm2 <- pm2 %>% 
  select(knr, knavn, aar, pm2, Menn_ya_p, Kvinner_ya_p, Total_ya_p)
```

i.  rydder opp:

```{r}
rm(pm2_2006, pm2_2008, pop_08_17, pop_08_17_raw, pop_08_17_ya, pop_08_17_ya_raw)
```

# Inntektsdesiler

Henter inn data fra SSB, tabell 12558:

```{r}
inc_08_17_raw <- ApiData(
  urlToData = "12558",
  Region = knr,
  Desiler = c("01", "02", "09", "10"),
  ContentsCode = "AndelHush",
  InntektSkatt = "00",
  Tid = c(as.character(2008:2017))
  )$dataset %>% 
  select(Region, Desiler, Tid, value)
```

pivot funksjonen (legendarisk funksjon):

```{r}
inc_08_17 <- inc_08_17_raw %>% 
  pivot_wider(
    names_from = Desiler,
    values_from = value
  )
```

Lager navn:

```{r}
names(inc_08_17)[[1]] <- "knr"
names(inc_08_17)[[2]] <- "aar"
names(inc_08_17)[[3]] <- "Desil_1"
names(inc_08_17)[[4]] <- "Desil_2"
names(inc_08_17)[[5]] <- "Desil_9"
names(inc_08_17)[[6]] <- "Desil_10"
```

Legger sammen variable med (mutate).

```{r}
inc_08_17 <- inc_08_17 %>% 
  mutate(inc_k1 = Desil_1 + Desil_2) %>% 
  mutate(inc_k5 = Desil_9 + Desil_10)
```

```{r}
inc_08_17 <- inc_08_17 %>% 
  select(knr, aar, inc_k1, inc_k5)
```

Sjekker om at det er som det skal:

```{r}
names(inc_08_17)
```

```{r}
dim(inc_08_17)
```

Det er et aller annet med **dim** her som ikke er som du vil det skal
være..

i.  legger disse to variablene til pm2:

```{r}
pm2 <- merge(pm2, inc_08_17)
```

ii. rydder opp:

```{r}
rm(inc_08_17, inc_08_17_raw, pop_08_17_ya_p)
```

# Prosent av befolkning med universitets / høgskole utdanning

Henter data:

```{r}
uni_p_raw <- ApiData(
  urlToData = "09429",
  Region = knr,
  Nivaa = c("03a", "04a"),
  Kjonn = TRUE,
  ContentsCode = "PersonerProsent",
  Tid = c(as.character(2008:2017)))
```

```{r}
uni_p <- uni_p_raw
```

Legger det så inn i en tibble:

```{r}
uni_p <- tibble(
  knr = uni_p_raw$dataset$Region,
  kjonn = uni_p_raw$`09429: Personer 16 år og over, etter region, nivå, kjønn, statistikkvariabel og år`$kjønn,
  nivaa = uni_p_raw$`09429: Personer 16 år og over, etter region, nivå, kjønn, statistikkvariabel og år`$nivå,
  uni_p = uni_p_raw$dataset$value, 
  aar = uni_p_raw$dataset$Tid
)
```

```{r}
head(uni_p, n = 5)
```

i.  Rekoding

nivaa:

```{r}
uni_p <- uni_p %>% 
  mutate(
    nivaa = fct_recode(nivaa,
                       "uni_k" = "Universitets- og høgskolenivå, kort",
                       "uni_l" = "Universitets- og høgskolenivå, lang")
)
```

ii. kjonn:

```{r}
uni_p <- uni_p %>% 
  mutate(
    kjonn = fct_recode(kjonn, 
                       "mf" = "Begge kjønn",
                       "f" = "Kvinner",
                       "m" = "Menn")
)
```

pivot:

```{r}
uni_p <- uni_p%>%
  pivot_wider(
    id_cols = c(knr, aar),
    names_from = c(nivaa, kjonn),
    values_from = uni_p
) 
```

```{r}
head(uni_p, n =8)
```

```{r}
dim(uni_p)
```

i.  **uni_p** inn i **pm2**:

```{r}
pm2 <- merge(pm2, uni_p)
```

ii. fjerner:

```{r}
rm(uni_p, uni_p_raw)
```

# Handelsomsetning per innbygger

i.  henter data:

```{r}
trade_08_17 <- ApiData(
  urlToData = "04776",
  Region = knr,
  Tid = c(as.character(2008:2017))
)
```

ii. 

```{r}
trade_08_17 <- tibble(
  aar = trade_08_17$dataset$Tid,
  Trade_p = trade_08_17$dataset$value,
  knr = trade_08_17$dataset$Region
)
```

```{r}
Trade_pc <- trade_08_17
```

```{r}
pm2 <- merge(pm2, Trade_pc)
```

iii. Sletter v.h.a rm funksjonen

```{r}
rm(trade_08_17, Trade_pc)
```

# Skriv datasett til csv-filen pm2-csv

Sjekker at ting er som det skal først:

```{r}
dim(pm2)
```

```{r}
names(pm2)
```

```{r}
pm2 %>% 
  select(knr:inc_k5) %>% 
  head(n=8)
```

```{r}
pm2 %>% 
  select(uni_k_mf:Trade_p) %>%
  head(n=8)
```

Så gjøres det om til csv:

```{r}
write.csv(pm2, "pm2.csv")
```

```{r, echo = FALSE}
#siste
```

